【裁判字號】    97,交聲,255
【裁判日期】    971020
【裁判案由】    違反道路交通管理處罰條例聲明異議
【裁判全文】
臺灣花蓮地方法院交通事件裁定         97年度交聲字第255號
原處分機關 交通部公路總局臺北區監理所花蓮監理站
異  議  人 乙○○
即受處分人
上列異議人即受處分人因違反道路交通管理處罰條例案件，對於
交通部公路總局臺北區監理所花蓮監理站民國97年9 月02日所為
之處分（原處分案號：花監違字第裁44-B00000000號）聲明異議
，本院裁定如下：
    主  文
原處分撤銷。
乙○○不罰。
    理  由
一、原處分意旨略以：異議人即受處分人乙○○（下稱異議人）
    於民國（下同）97年8月06日上午7時50分許，騎乘其所有車
    牌號碼N73-276 號重型機車，行經高雄市○○路、建國路口
    ，因「機器腳踏車，不在規定車道行駛」，經員警攔停，復
    「拒絕停車接受稽查而逃逸」之違規行為，經執勤員警記明
    車號，製作違反道路交通管理事件通知單逕行舉發，應到案
    日期為97年9月06日前，嗣異議人不服，於97年8月12號向舉
    發機關提出申訴，經原處分機關函轉原舉發機關查處無誤後
    ，依道路交通管理處罰條例第45條第13款及同條例第60條第
    1 項之規定，分別裁處罰鍰新臺幣（下同）600元及3000 元
    ，並依同條例第63條第1項第1款規定，記違規點數2點。
二、異議意旨略以：異議人戶籍在花蓮，且人在花蓮，當日並未
    到違規地點，亦未將機車出借他人，原處分機關之處分顯有
    錯誤，為此聲明異議請求撤銷原處分等語。
三、經查，高雄市政府警察局交通警察大隊第三中隊鹽呈分隊甲
    ○○警員固於前揭時、地所舉發本件道路交通違規事件，惟
    甲○○警員所舉發違規之駕駛人為男子，所駕駛機車顏色為
    黑色的光陽機車，與異議人所有之N73-276 號銀色車體顏色
    不一樣等情，業據證人甲○○警員於本院調查時證述明確（
    見本院97年10月7日訊問筆錄第2頁）。本件異議人乙○○為
    女性，其所有之N73-276 號機車為銀色光陽機車，有異議人
    所提出之駕駛執照、機車照片在卷可稽，與甲○○警員所舉
    發之違規駕駛人為男性及機車車體顏色均不相符，且97 年8
    月6 日當時異議人在花蓮市志光補習班上課之事實，亦有異
    議人所提出志光補習班上課證、出席紀錄在卷可佐，異議人
    辯稱並無違規行為，可堪採取。本件違規之駕駛人確非異議
    人，原處分機關未予詳察，遽對異議人為上開裁處，即難認
    為允當，異議人之異議為有理由，自應由本院將原處分撤銷
    ，諭知異議人不罰，以期適法。
四、據上論斷，應依道路交通案件處理辦法第20條前段，裁定如
    主文。
中    華    民    國    97    年    10    月    20    日
                  交通法庭    法  官  蔡寶樺
上列正本證明與原本無異。
如對本裁定不服，應於送達後5 日內，向本院提出抗告狀（應抄
附繕本）。
中    華    民    國    97    年    10    月    21    日
                              書記官


司法院資訊處製作；財團法人民間司法改革基金會備份。
